【裁判字號】    97,訴,894
【裁判日期】    971223
【裁判案由】    違反槍砲彈藥刀械管制條例
【裁判全文】
臺灣桃園地方法院刑事判決               97年度訴字第894號
公  訴  人  臺灣桃園地方法院檢察署檢察官
被      告  甲○○
指定辯護人  本院公設辯護人彭詩雯
上列被告因違反槍砲彈藥刀械管制條例案件，經檢察官提起公訴
（97年度偵字第10992號），本院判決如下：
    主  文
甲○○未經許可，持有可發射子彈具有殺傷力之改造手槍，處有
期徒刑年貳月，併科罰金新臺幣陸萬元，罰金如易服勞役，以
新臺幣壹仟元折算壹日。扣案仿ＢＥＲＥＴＴＡ廠九二ＦＳ型半
自動手槍製造之改造手槍壹支（含彈匣壹個，槍枝管制編號：0
000000000號）、具有殺傷力直徑約玖公釐金屬彈頭之
非制式子彈肆顆，均沒收。
    事  實
一、甲○○明知可發射子彈具有殺傷力之槍枝及子彈，分屬槍砲
    彈藥刀械管制條例第4條第1項第1款、第2款所管制之槍彈，
    非經中央主管機關許可，不得無故持有之，詎其竟於民國97
    年3 月初某日，在臺北縣土城市某處，自真實姓名年籍不詳
    綽號「阿義」之成年男子，以所擔保債務清償為由，收受仿
    BERETTA 廠92FS型半自動手槍製造，換裝土造金屬槍管，擊
    發功能正常，具有殺傷力之改造手槍1支（含彈匣1個，槍枝
    管制編號：0000000000號），及具有殺傷力直徑約9 公釐金
    屬彈頭之非制式子彈7顆後（起訴書誤繕為子彈6顆，應予更
    正），於數日後之凌晨1 時許，在其位在桃園縣龍潭鄉○○
    路845巷51號住處前，往樹林內試射1發（該顆子彈因擊發而
    滅失），其後旋將之置放其上址住處內，而未經許可持有前
    開槍彈。嗣於97年4月24日下午5時30分許，經警據報持搜索
    票前往上址住處查獲，並扣得前開手槍1支、子彈6顆。
二、案經臺北市政府警察局信義分局移送臺灣桃園地方法院檢察
    署檢察官偵查起訴。
    理  由
一、證據能力方面：
  (一)按被告之自白，非出於強暴、脅迫、利誘、詐欺、疲勞訊問
    、違法羈押或其他不正之方法，且與事實相符者，得為證據
    ；被告陳述其自白係出於不正之方法者，應先於其他事證而
    為調查，該自白如係經檢察官提出者，法院應命檢察官就自
    白之出於自由意志，指出證明之方法，刑事訴訟法第156 條
    第1項、第3項定有明文。準此，被告甲○○及辯護人對公訴
    人所提被告於警詢時及偵查中不利於己供述（見97年度偵字
    第10992 號偵查卷第13頁至第17頁、第42頁至第43頁），證
    據能力並無意見，復本院亦查無有何顯然不正之方法取得情
    事，而悖於被告之自由意志，是被告前開不利於己供述得為
    證據，合先敘明。
  (二)次按鑑定之經過及其結果，應命鑑定人以言詞或書面報告；
    法院或檢察官得囑託醫院、學校或其他相當之機關、團體為
    鑑定，或審查他人之鑑定，並準用前開規定，刑事訴訟法第
    206條第1項、第208條第1項前段定有明文。經查，內政部警
    政署刑事警察局97年5月21日刑鑑字第0970063791 號槍彈鑑
    定書（見同上偵查卷第45頁至第48頁），屬檢察官指揮司法
    警察所囑託之鑑定機關，並為該機關執行槍彈鑑定公務所出
    具之書面鑑定報告，依據刑事訴訟法第159 條之立法理由及
    同法第206 條規定，自得為證據；且被告及辯護人就此部分
    證據均同意有證據能力，迄至本件辯論終結時，亦未聲明異
    議，復核該鑑定書與檢察官主張之犯罪事實有關聯性，是可
    認前開槍彈鑑定書具有證據能力，併此敘明。
  (三)另本件查獲照片16紙（見同上偵查卷第23頁至第31頁）、仿
    BERETTA廠92FS型改造手槍1 支（含彈匣1個，槍枝管制編號
    ：0000000000號）、具有殺傷力直徑約9 公釐金屬彈頭之非
    制式子彈6 顆，分屬書證及物證性質，復均與本案事實具有
    自然關聯性，亦無事證足認有違背法定程序或經偽造、變造
    所取得之情事，是皆有證據能力，附此敘明。
二、訊據被告甲○○對上揭犯行坦承不諱，復有查獲照片16紙在
    卷可稽（見同上偵查卷第23頁至第31頁），及改造手槍1 支
    （含彈匣1 個，槍枝管制編號：0000000000號）、非制式子
    彈6 顆扣案足憑，堪以認定。又扣案之前開槍彈，經送內政
    部警政署刑事警察局鑑定結果，認送鑑改造手槍1 支，係仿
    BERETTA 廠92FS型半自動手槍製造，換裝土造金屬槍管，擊
    發功能正常，具有殺傷力（槍枝管制編號：0000000000號）
    ，另送驗子彈6顆，認均係直徑約9公釐金屬彈頭之非制式子
    彈，經採樣2 顆試射，可擊發，認具殺傷力等情，有該局97
    年5月21日刑鑑字第0970063791號槍彈鑑定書1份在卷可參（
    見同上偵查卷第45頁至第48頁），足徵被告任意性之自白，
    核與事實相符，應屬可信。是本件事證明確，被告犯行洵堪
    認定。
三、核被告甲○○所為，係犯槍砲彈藥刀械管制條例第8條第4項
    未經許可持有可發射子彈具有殺傷力之改造手槍罪，及同條
    例第12條第4 項之未經許可持有具有殺傷力之子彈罪。再被
    告自97年3月初某日起，迄至同年4月24日下午5 時30分許為
    警查獲時止，持有前開槍彈之行為，屬繼續犯。另被告以一
    行為同時觸犯槍砲彈藥刀械管制條例第8條第4項、第12條第
    4 項二罪名，為想像競合犯，應從一重之未經許可持有可發
    射子彈具有殺傷力之改造手槍罪處斷。爰審酌槍彈屬高度危
    險之物品，非經主管機關許可不得擅自持有，以維社會大眾
    安全，而被告竟無故持有具殺傷力之改造手槍及子彈，對社
    會之秩序及安寧危害甚深，惟念及其犯罪後尚能坦承犯行，
    態度良可，復希圖查明「阿義」之真實姓名年籍，供述槍彈
    來源，以查獲或防止重大危害治安事件之發生，但終未果（
    見本院刑事卷第39頁至第40頁），堪認其確有悔意，復兼衡
    其所持有槍枝之動機、數量、時間，及其品行、智識程度等
    一切情狀，量處如主文所示之刑，及就併科罰金部分諭知易
    服勞役之折算標準；至檢察官雖具體求處有期徒刑3 年10月
    ，惟本院認以量處如主文所示之刑為適當，檢察官疏未斟酌
    被告各項科刑情狀，其求刑稍嫌過重，併此敘明。末扣案仿
    BERETTA 廠92FS型半自動手槍製造，換裝土造金屬槍管，擊
    發功能正常，具有殺傷力之改造手槍1支（含彈匣1個，槍枝
    管制編號：0000000000號），及現存具有殺傷力直徑約9 公
    釐金屬彈頭之非制式子彈4 顆（未經試射部分），均屬違禁
    物，不問屬於犯人與否，應依刑法第38條第1項第1款規定宣
    告沒收。
據上論斷，應依刑事訴訟法第299條第1項前段，槍砲彈藥刀械管
制條例第8 條第4項、第12條第4項，刑法第11條前段、第55條、
第42條第3項前段、第38條第1項第1款，判決如主文。
本案經檢察官施昱廷到庭執行職務。
中    華    民    國    97    年    12    月    23    日
                  刑事第六庭  審判長法  官  錢建榮
                                    法  官  宣玉華
                                    法  官  黃翊哲
以上正本證明與原本無異。
如不服本判決，應於判決送達後10日內向本院提出上訴書狀（應
附繕本），並應敘述具體理由，其未敘述上訴理由者，應於上訴
期間屆滿後20日向本院內補提理由書，上訴於臺灣高等法院。
                                    書記官  劉霜潔
中    華    民    國    97    年    12    月    23    日
附錄本判決論罪科刑法條：
槍砲彈藥刀械管制條例第8條第4項
未經許可，持有、寄藏或意圖販賣而陳列第1 項所列槍枝（鋼筆
槍、瓦斯槍、麻醉槍、獵槍、空氣槍或第4條第1項第1 款所定其
他可發射金屬或子彈具有殺傷力之各式槍砲）者，處3 年以上10
年以下有期徒刑，併科新臺幣700萬元以下罰金。
槍砲彈藥刀械管制條例第12條第4項
未經許可，持有、寄藏或意圖販賣而陳列子彈者，處5 年以下有
期徒刑，併科新臺幣300萬元以下罰金。


司法院資訊處製作；財團法人民間司法改革基金會備份。
